【裁判字號】    92,易,246
【裁判日期】    920725
【裁判案由】    毒品危害防制條例
【裁判全文】
臺灣宜蘭地方法院刑事判決                          九十二年度易字第二四六號
    公  訴  人  臺灣宜蘭地方法院檢察署檢察官
    被      告  甲○○
右列被告因違反毒品危害防制條例案件，經檢察官聲請以簡易判決刑（九十二年度毒
偵字第三二七號），本院羅東簡易庭認不宜以簡易判決處刑，改依通常程序審理，本
院判決如左：
    主  文
甲○○施用第二級毒品，處有期徒刑捌月。
    事  實
一、甲○○前因施用毒品案件，先後二次依臺灣高等法院八十七年度上易字第三三八
    七號裁定及本院八十九年度毒聲字第四四０號裁定送觀察、勒戒後，均認無繼續
    施用毒品之傾向，分別由臺灣高等法院於八十七年八月六日以八十七年（聲請簡
    易判決處刑書誤載為八十七年五月七日，以九十七年）上易字第三三八七號為免
    刑判決（一犯）及臺灣宜蘭地方法院檢察署檢察官於八十九年八月十五日以八十
    九年度毒偵緝字第二六一號不起訴處分確定（二犯）後，復因施用第二級毒品案
    件，由臺灣宜蘭地方法院檢察署檢察官以九十一年度毒偵字第二六八號起訴書提
    起公訴，並聲請強制戒治，於九十一年九月三十日經本院以九十一年度易字第二
    ０一號判處有期徒刑八月確定，並以九十一年度毒聲字第二三二號裁定甲○○令
    入戒治處所施以強制戒治一年（三犯）。惟甲○○仍不知戒除毒癮，又於九十二
    年三月十六日下午，在宜蘭縣某朋友不詳地址住處（聲請簡易判決處刑書記載九
    十二年三月十八日下午五時四十五分為警採尿時回溯九十六小時內，於不詳地點
    ），以將第二級毒品安非他命置於吸食器在下方以火烘烤，再吸取安非他命霧化
    產生白煙之方式，施用第二級毒品安非他命一次，施用安非他命所用之吸食器於
    用畢後即已丟棄現滅失而不存在。嗣於九十二年三月十八日為警查獲並採集其尿
    液送驗，經檢驗後呈安非他命陽性反應而悉上情。
二、案經宜蘭縣警察局羅東分局報請臺灣宜蘭地方法院檢察署檢察官偵查後聲請以簡
    易判決處刑，經本院羅東簡易庭認不宜以簡易判決處刑，改依通常程序審理。
    理  由
一、訊據被告甲○○對於右揭犯罪事實坦承不諱，且被告於九十二年三月十八日下午
    十七時許為警查獲時所採集之尿液經送請慈濟大學醫學院濫用藥物檢驗中心以「
    氣相層析質譜儀分析法」檢驗及確認結果，確呈安非他命陽性反應，此有該中心
    出具之檢驗總表及宜蘭縣警察局羅東分局嫌犯尿液送驗姓名、編號對照表各一份
    在卷可稽。又被告前於八十七年間，因施用第二級毒品安非他命案件，由臺灣高
    等法院裁定並送觀察勒戒後，認無繼續施用毒品之傾向，由臺灣高等法院於八十
    七年八月六日以八十七年度上易字第三三八七號判決免刑確定；復於八十九年間
    ，因施用第二級毒品安非他命案件，經臺灣宜蘭地方法院檢察署檢察官向本院聲
    請，由本院以八十九年度毒聲字第四四０號裁定送觀察勒戒後，認無繼續施用毒
    品傾向，業由臺灣宜蘭地方法院檢察署檢察官於八十九年八月十五日以八十九年
    度毒偵緝字第二六一號為不起訴處分確定，有該案免刑判決書、觀察勒戒裁定書
    、不起訴處分書、起訴書、本院九十一年度易字第二０一號判決書、臺灣高等法
    院被告全國前案紀錄表及臺灣高等法院檢察署刑案紀錄簡覆表各一份在卷可按；
    是被告係於經免刑、不起訴處分後五年內三犯以上毒品危害防制條例第十條第二
    項之施用第二級毒品安非他命之罪。是本件事證明確，被告犯行堪以認定。
二、按安非他命屬中樞神經興奮劑，具有輕微之成癮性，服用後會產生依賴性、耐藥
    性、並引起不安、頭昏、顫抖、亢進性反應、失眠、焦慮、譫妄、慢性中毒、精
    神障礙，類似精神分裂症之錯覺、幻覺、妄想及伴有行動與性格異常等副作用，
    其劑量大增時，甚或會致死亡，而其慣用者，由於精神錯亂，更具有暴力攻擊及
    反社會行為傾向等，情況極為嚴重，尤以戒解不易，其毒害不在煙毒之下。再毒
    品危害防制條例業於八十七年五月二十日經總統公布，於八十七年五月二十二日
    零時起生效施行，安非他命依該條例第二條第二項第二款規定，屬於第二級毒品
    ，復依該條例第十條第二項施用第二級毒品罪應處三年以下有期徒刑，但第一次
    施用第二級毒品者，檢察官應先將被告送勒戒處所觀察勒戒；經觀察勒戒後無繼
    續施用毒品之傾向者，應由檢察官為不起訴之處分，有繼續施用毒品之傾向者，
    由檢察官聲請法院裁定令入戒治處所施以強制戒治，其期間為一年；依前項規定
    為不起訴之處分後，五年內再犯第十條（指施用第一級或第二級毒品）之罪，經
    觀察勒戒後，認有繼續施用毒品之傾向或三犯以上者，不適用前項之規定，毒品
    危害防制條例第二十條第一、二、三項分別定有明文。是被告前因施用第二級毒
    品安非他命，經送觀察勒戒後無繼續施用毒品之傾向，由臺灣高等法院為免刑判
    決、臺灣宜蘭地方法院檢察署檢察官為不起訴處分後，五年內三犯以上施用第二
    級毒品安非他命，已如前述，核被告所為，係犯毒品危害防制條例第十條第二項
    之施用第二級毒品罪。至其施用前後持有安非他命之低度行為應為施用之高度行
    為所吸收，應僅論以施用安非他命之高度行為。爰審酌被告施用毒品對個人身心
    戕害甚鉅、及其前因施用安非他命經送觀察、勒戒後，認無繼續施用傾向，已由
    臺灣宜蘭地方法院檢察署檢察官為不起訴處分，竟不知戒除毒癮，又三犯以上本
    件施用安非他命之罪，惟念其於犯後於本院審理中坦承犯行及本件施用毒品行為
    僅有一次及其犯罪之動機、目的、手段、品行、生活狀況及對社會危害等一切情
    狀，量處如主文所示之刑，以資懲儆。至被告施用安非他命所用之吸食器，據被
    告供述於用畢後即已丟棄，現滅失而不存在，為免執行之困難，爰不予宣告沒收
    銷燬，併此敘明。
據上論斷，應依刑事訴訟法第四百五十二條、第二百九十九條第一項前段，毒品危害
防制條例第十條第二項，判決如主文。
本案經檢察官郝中興到庭執行職務。
中      華      民      國    九十二    年      七      月    二十五    日
                                        臺灣宜蘭地方法院刑事第二庭
                                            法  官  林  惠  玲
右正本證明與原本無異。
如不服本判決，應於判決送達後十日內向本院提出上訴狀( 應附繕本 )。
                                            書記官  李  佳  惠
中      華      民      國    九十二    年      七      月    二十八    日
附錄科刑之法條：
毒品危害防制條例第十條第二項
施用第二級毒品者，處三年以下有期徒刑。


司法院資訊處製作；財團法人民間司法改革基金會備份。
